【裁判字號】    95,訴緝,4
【裁判日期】    950510
【裁判案由】    毒品危害防制條例
【裁判全文】
臺灣士林地方法院刑事判決               95年度訴緝字第4號
公  訴  人  臺灣士林地方法院檢察署檢察官
被      告  乙○○
                    （另案於臺灣臺北監獄士林分監執行中）
上列被告因毒品危害防制條例案件，經檢察官提起公訴（93年度
毒偵字第1048號），本院判決如下：
    主  文
乙○○施用第一級毒品，處有期徒刑玖月；又連續施用第二級毒
品，處有期徒刑陸月。應執行有期徒刑壹年貳月。
    事  實
一、乙○○前因施用毒品案件，經本院裁定送觀察、勒戒後，認
    無繼續施用毒品之傾向，由臺灣士林地方法院檢察署檢察官
    以87年度偵緝字第353 號不起訴處分確定，並於民國87年11
    月10日執行完畢出所。復因施用第一級毒品及第二級毒品案
    件，經本院裁定送觀察、勒戒後，認有繼續施用傾向，再裁
    定將其送往強制戒治，嗣於93年1 月9 日因法律修正釋放出
    所，並由本院於93年1 月8 日以92年度訴字第715 號判決處
    有期徒刑7 月、3 月，應執行有期徒刑8 月確定（尚未執行
    完畢）。詎乙○○於仍不知悛悔，於93年5 月7 日下午4 時
    許，在臺北市北投區○○○路18巷3 號2 樓，施用第一級毒
    品海洛因，另基於施用第二級毒品安非他命之概括犯意，自
    93年4 月間起至95年1 月17日止，在臺北市北投區○○○路
    18巷3 號2 樓或臺北市○○區○○路120 巷20弄1 號5 樓，
    連續施用第二級毒品安非他命多次，嗣為警分別於93年5 月
    8 日、94年2 月4 日、95年1 月19日查獲後採尿送驗，始悉
    上情。
二、案經臺北縣政府警察局蘆洲分局報請臺灣士林地方法院檢察
    署檢察官偵查起訴。
    理  由
一、訊據被告乙○○僅坦承有連續施用安非他命之事實，惟矢口
    否認有何施用海洛因之犯行，辯稱：其強制戒治出所後已將
    海洛因戒掉，93年5 月8 日送驗之尿液並非其親手封瓶云云
    。
二、經查：
  (一)安非他命部分：被告自93年4 月間起至95年1 月17日止，在
    臺北市北投區○○○路18巷3 號2 樓或臺北市○○區○○路
    120 巷20弄1 號5 樓，連續施用第二級毒品安非他命之犯行
    ，業據被告於本院審理時坦承不諱，且被告分別於93年5 月
    8 日、94年2 月4 日、95年1 月19日為警採集之尿液，經送
    臺灣檢驗科技股份有限公司以「酵素免疫分析法」初步檢驗
    、「氣相層析質譜儀法」確認檢驗之檢驗結果，均呈安非他
    命類陽性反應，有上開公司出具之濫用藥物尿液檢驗報告書
    3 紙附卷可稽（見93年度毒偵字第1048號卷第3 頁、本院卷
    第50、51頁），是被告前開自白，核與事實相符，應可採信
    。
  (二)海洛因部分：
  (1)被告於偵查中及本院訊問時，雖均否認有施用海洛因之犯行
    ，然其於警詢時業已自白曾於93年5 月7 日下午4 時許，在
    臺北市北投區○○○路18巷3 號2 樓，以注射之方式施用海
    洛因，此有被告93年5 月8 日警詢筆錄在卷可參（見93年度
    毒偵字第1048號卷第15頁），被告雖稱上開自白係在警員以
    「若不承認，即要辦曾瑞賢（被告之男友）販賣毒品」之脅
    迫下所為，然經本院傳訊當天詢問被告及製作上開筆錄之警
    員丙○○、甲○○到庭詰問之結果，其2 人均一致結證稱並
    未以前揭言詞恫嚇被告（見本院卷第40、42頁），且觀諸前
    開筆錄內容，被告僅承認施用海洛因而否認施用安非他命，
    倘警員確係以前述不正方法取供，則以該次扣得之毒品包括
    海洛因及安非他命之情形，及被告有施用第一級與第二級毒
    品之前科，何以僅要求被告承認有施用海洛因之行為，而置
    安非他命部分於不顧？足見被告上開自白乃出於自願，並無
    受強暴、脅迫、恫嚇等不正方法取供之情事，應具有任意性
    ，且與驗尿呈嗎啡陽性反應之結果相符（詳後述），自得作
    為證據。
  (2)再查，被告於93年5 月8 日為警查獲當日所採尿液，係由其
    親自封瓶及簽名，此業據證人即警員丙○○、甲○○到庭結
    證屬實（見本院卷第39、42頁），又上開尿液經送臺灣檢驗
    科技股份有限公司以酵素免疫分析法初驗後，復以氣相層析
    質譜儀法為確認檢驗，結果證實其尿液確呈嗎啡（即施用海
    洛因之代謝物）陽性反應，有該公司於93年5 月26日出具之
    濫用藥物尿液檢驗報告1 紙附卷可考（見93年度毒偵字第
    1048號卷第3 頁），且施用毒品後可於尿液中檢出之時間，
    依Clarke`s Isolation and Identification of Drugs第二
    版記載，施用海洛因後，24小時內經由尿液排出之量可達施
    用劑量之80％，毒品施用後於尿液中可檢出之時間，受施用
    劑量及頻率、施用方式、飲水量之多寡、個人體質及其代謝
    情況等因素影響，因個案而異，一般可檢出之時間為海洛因
    服用後2 至4 天，此有行政院衛生署管制藥品管理局92年3
    月10日管檢字第0920001495號函可參。則被告尿液既經以氣
    相層析質譜儀分析法檢出毒品海洛因代謝物之陽性反應，自
    堪認被告確有於警詢時所稱曾於93年5 月7 日下午4 時許施
    用海洛因之事實無訛。被告嗣後辯稱並未施用海洛因，且送
    驗之尿液非其親自封瓶云云，應屬卸責推託之詞，不足採信
    。
  (三)又被告曾於87年間因施用毒品案件，經本院裁定送觀察、勒
    戒後，認無繼續施用毒品之傾向，由臺灣士林地方法院檢察
    署檢察官以87年度偵緝字第353 號不起訴處分確定，並於民
    國87年11月10日執行完畢出所。復因施用第一級毒品及第二
    級毒品案件，經本院裁定送觀察、勒戒後，認有繼續施用傾
    向，而裁定將其送往強制戒治，嗣於93年1 月9 日因法律修
    正釋放出所，此有臺灣高等法院被告前案紀錄表1 份在卷可
    考，是被告本件犯行，既非初犯，亦非屬毒品危害防制條例
    第20條第3 項所稱「觀察勒戒或強制戒治執行完畢釋放後，
    5 年後再犯」之情形甚明，依上開條文反面解釋，自應對被
    告本件施用毒品之犯行起訴處罰。綜上所述，本件事證明確
    ，被告犯行洵堪認定，應依法論科。
二、按海洛因及安非他命分別為毒品危害防制條例第2 條第2項
    第1 、2 款所規定之第一級及第二級毒品，核被告所為係犯
    毒品危害防制條例第10條第1 項之施用第一級毒品罪及同條
    第2 項之施用第二級毒品罪。其施用前後分別持有第一級、
    第二級毒品之低度行為，分別為施用之高度行為所吸收，均
    不另論罪。被告多次施用第二級毒品安非他命之行為，時間
    緊接，犯罪手法相同，並觸犯構成要件相同之罪，顯係基於
    概括犯意為之，為連續犯，應依刑法第56條規定，以一罪論
    ，並加重其刑。又被告所犯施用第一級毒品罪與連續施用第
    二級毒品罪，犯意各別，行為互殊，應予分論併罰。另起訴
    書關於被告施用安非他命部分，雖僅記載其於93年5 月8 日
    下午1 時8 分許為警採尿往前回溯4 日內之某時有施用之行
    為，惟本案所認定之其他部分犯行，因與前述已起訴部分，
    有連續犯之裁判上一罪關係，為起訴效力所及，基於審判不
    可分原則，本院自應併予審究，特此敘明。爰審酌被告前已
    因施用毒品令入勒戒處所觀察勒戒、強制戒治，猶不能斷絕
    毒癮而再施用，顯見其自制力薄弱，且矢口否認施用海洛因
    之犯行，態度不佳，惟其施用毒品僅屬自殘行為，對於他人
    之法益尚無直接之侵害，及其犯罪之動機、目的、生活狀況
    、品行、智識程度等一切情狀，分別量處如主文所示之刑，
    並定其應執行之刑，以資懲儆。另警方於93年5 月8 日在被
    告駕駛之車內查扣之毒品及吸食器等，均為同車之曾瑞賢所
    有，與被告本件施用毒品之犯行無關，且業於曾瑞賢施用毒
    品案件中經法院宣告沒收確定，有本院93年度訴字第622 號
    判決1 份在卷可參，自無庸宣告沒收，附此說明。
據上論斷，應依刑事訴訟法第299 條第1 項前段，毒品危害防制
條例第10條第1 項、第2 項，刑法第11條前段、第56條、第51條
第5 款，判決如主文。
本案經檢察官陳銘鋒到庭執行職務
中    華    民    國    95    年    5     月    10    日
                  刑事第二庭審判長法  官  林清吉
                                  法  官  賴邦元
                                  法  官  馬傲霜
以上正本證明與原本無異。
如不服本判決，應於判決送達後10日內，向本院提出上訴狀。
                                  書記官  陳玉瓊
中    華    民    國    95    年    5     月    10    日
附錄本判決論罪科刑依據之法條：
毒品危害防制條例第10條
  施用第一級毒品者，處6 月以上 5 年以下有期徒刑。
  施用第二級毒品者，處3 年以下有期徒刑。


司法院資訊處製作；財團法人民間司法改革基金會備份。
